【裁判字號】    95,簡上,97
【裁判日期】    950719
【裁判案由】    竊盜
【裁判全文】
臺灣臺南地方法院刑事判決              95年度簡上字第97號
上  訴  人
即  被  告  甲○○
上列被告因竊盜等案件，不服本院中華民國95年 2月27日95年度
簡字第 492號刑事簡易判決，提起上訴（聲請簡易判決處刑案號
：臺灣臺南地方法院檢察署95年度偵字第2186號），本院管轄之
第二審合議庭判決如下：
    主  文
上訴駁回。
甲○○緩刑貳年。
    事  實
一、甲○○於民國九十四年十二月二十六日中午十二時許，前往
    其友人丙○○所經營，位在臺南縣六甲鄉之汽車修護工廠內
    聊天，見丙○○所有之臺南縣六甲鄉農會ＩＣ金融卡（卡號
    即帳號：0000000000000000號）一張放置
    於丙○○所有停放於該處之車號９Ｌ－４４０６號自小客車
    內，認有機可乘，竟基於意圖為自己不法所有之竊盜犯意，
    徒手開啟車門後竊取上開金融卡，得手後復基於以不正方法
    由自動付款設備取得他人財物之概括犯意，先於同年月二十
    八日上午十時許，持其竊得之金融卡前往嘉義縣義竹鄉農會
    ，將上開竊得之金融卡插入該農會之自動提款機內，並輸入
    其由丙○○身分證統一編號猜測所得之號碼為密碼，進而提
    領款項，以此不正方法二度由自動付款設備取得丙○○所有
    之存款，每次新臺幣（下同）二萬元，合計為四萬元（聲請
    簡易判決處刑書所載金額均包含跨行手續費六元，以下同）
    ；繼之則於當日下午四時許，再度前往臺南縣柳營鄉柳營農
    會並操作放置於該處之自動提款機，以同一非法方法取得丙
    ○○所有存款二萬元。再於同年月二十九日上午八時許，又
    前往嘉義縣義竹鄉義竹農會，在該處操作自動提款機，以同
    一非法方法分四次取得丙○○之存款，每次二萬元，共八萬
    元。總計甲○○以此非法方法由自動付款設備取得丙○○之
    存款達十四萬元（另使丙○○損失跨行手續費共計四十二元
    ），並將其中部分款項作為清償賭債之用。嗣丙○○於九十
    四年十二月二十九日發覺遭人盜領，經報警調閱提款機錄影
    畫面，始知盜領款項之人即為甲○○。員警約談甲○○到案
    說明，經甲○○提出而扣得其所竊取之上開ＩＣ金融卡一張
    及其盜領之贓款中花用所餘之現金六萬一千三百元。
二、案經嘉義縣警察局布袋分局報請臺灣臺南地方法院檢察署檢
    察官偵查後聲請以簡易判決處刑。
    理  由
一、訊據被告即上訴人（以下簡稱被告）甲○○對於上開事實，
    均坦承不諱，核與告訴人丙○○於警詢中指訴之情節相符（
    見警卷第四至五頁）。又被告於九十四年十二月二十八日至
    二十九日間，七度以非法方法由自動付款設備盜領告訴人之
    存款合計十四萬元，亦有告訴人之臺南縣六甲鄉存摺影本一
    紙及被告領款之監視錄影畫面翻拍照片二紙在卷可稽（見警
    卷第八、十至十一頁）；又被告經警約談到案後提出之贓款
    六萬一千三百元業已發還告訴人領回，亦有贓物認領保管單
    一紙附卷可參（見警卷第七頁），足見被告之自白與事實相
    符，應可採信。本案事證明確，被告犯行已堪認定。
二、核被告所為，係犯刑法第三百二十條第一項之竊盜罪及同法
    第三百三十九條之二第一項之以不正方法由自動付款設備取
    得他人財物罪。又被告行為後，九十四年二月二日修正公布
    之刑法修正條文業於九十五年七月一日施行，比較修正施行
    前後與本案有關之規定：
  (一)被告竊取告訴人所有之臺南縣六甲鄉農會ＩＣ金融卡，其目
    的即係以該ＩＣ金融卡作為盜領告訴人存款之工具，是其所
    犯上開二罪有方法、目的之牽連關係；而其先後七次以不正
    方法由自動付款設備取得告訴人之存款合計十四萬元，其各
    次犯行時間緊接，所犯係構成要件相同之罪，顯係基於概括
    之犯意反覆為之，是被告所為原得適用修正施行前刑法第五
    十五條牽連犯、第五十六條連續犯之規定。惟上開條文業於
    九十四年二月二日修正公布時刪除，並於被告行為後之九十
    五年七月一日施行，則被告所為上開犯行倘依修正施行後之
    刑法處斷，應就其竊盜犯行及七次以不正方法由自動付款設
    備取得他人財物犯行個別論罪，再定其應執行之刑，較諸修
    正刑法施行前，適用刑法第五十五條牽連犯、第五十六條連
    續犯規定，僅從一重以竊盜一罪處斷，自以修正施行前之規
    定有利於被告。
  (二)又修正施行前刑法第四十一條第一項前段規定：「犯最重本
    刑為五年以下有期徒刑以下之刑之罪，而受六個月以下有期
    徒刑或拘役之宣告，因身體、教育、職業、家庭之關係或其
    他正當事由，執行顯有困難者，得以一元以上三元以下折算
    一日，易科罰金」；而被告行為時之易科罰金折算標準，修
    正前罰金罰鍰提高標準條例第二條前段（現已刪除）規定就
    其原定數額提高為一百倍折算一日，則依被告行為時之易科
    罰金折算標準，應以銀元三百元即新臺幣九百元折算一日。
    惟修正後刑法第四十一條第一項前段則規定：「犯最重本刑
    為五年以下有期徒刑以下之刑之罪，而受六個月以下有期徒
    刑或拘役之宣告者，得以新臺幣一千元、二千元或三千元折
    算一日，易科罰金」。比較修正前後之易科罰金折算標準，
    亦以修正前刑法第四十一條第一項前段之規定有利於被告。
  (三)原審以本案事證明確，依刑事訴訟法第四百四十九條第一項
    前段、第四百五十四條第二項，修正施行前刑法第五十六條
    、第三百二十條第一項、第三百三十九條之二第一項、第五
    十五條、第四十一條第一項前段，修正前罰金罰鍰提高標準
    條例第一條前段、第二條，逕以簡易判決量處被告有期徒刑
    四月，並諭知易科罰金之折算標準，雖未及比較修正施行前
    後刑法之規定何者有利於被告，然比較結果仍應適用修正施
    行前刑法之規定，是原審認事用法並無違誤，量刑亦屬妥適
    ，被告以原判決量刑過重為由提起上訴，並無理由，應予駁
    回。
  (四)末查被告並無前科，有臺灣高等法院被告全國前案紀錄表在
    卷可稽，素行尚稱良好，其因一時短於思慮，罹此刑章，經
    此偵審科刑教訓，當知警惕，信無再犯之虞，本院復審酌被
    告業已與告訴人達成和解，將其盜領之告訴人存款全部還清
    ，有其與告訴人簽立和解書一紙附卷可參（見本院卷第二二
    頁），且告訴人於本院審理時亦到庭表明原諒被告之意，並
    同意給予被告緩刑之機會（見本院卷第三一至三二頁），足
    見本案於告訴人與被告二人間業已圓滿解決，因認所宣告之
    刑以暫不執行為適當。又犯罪在新法（即修正施行後刑法）
    施行前，新法施行後，緩刑之宣告，應適用新法第七十四條
    之規定，最高法院九十五年度第八次刑事庭會議決議可資參
    照，本院爰依修正施行後刑法第七十四條第一項第一款之規
    定，併予宣告緩刑二年，以勵自新。
據上論斷，應依刑事訴訟法第四百五十五條之一第一項、第三項
、第三百六十八條，修正施行後刑法第七十四條第一項第一款，
判決如主文。
本案經檢察官乙○○到庭執行職務。
中    華    民    國    95    年    7     月    19    日
                  刑事第十一庭  審判長法  官  謝瑞龍
                                      法  官  李東柏
                                      法  官  周紹武
以上正本證明與原本無異。
本判決不得上訴。
                                      書記官  鄭佩玉
中    華    民    國    95    年    7     月    20    日
附錄本案論罪科刑法條全文：
中華民國刑法第三百二十條第一項
意圖為自己或第三人不法之所有，而竊取他人之動產者，為竊盜
罪，處五年以下有期徒刑、拘役或五百元以下罰金。
中華民國刑法第三百三十九條之二第一項
意圖為自己或第三人不法之所有，以不正方法由自動付款設備取
得他人之物者，處三年以下有期徒刑、拘役或一萬元以下罰金。


司法院資訊處製作；財團法人民間司法改革基金會備份。
